臺灣臺南地方法院刑事判決　　　　　　　96年度訴字第1221號
公　訴　人　臺灣臺南地方法院檢察署檢察官
被　　　告　甲○○
　　　　　　　　　　現在台灣台南看守所(另案羈押中)
上列被告因違反毒品危害防制條例案件，經檢察官提起公訴（96
度營毒偵字第313號）及移送併辦(96營毒偵字409號)，被告就犯
罪事實為有罪之陳述，經本院合議庭裁定進行簡式審判程序，判
決如下：
    主  文
甲○○施用第一級毒品，處有期徒刑玖月，扣案之第一級毒品海
洛因貳小包（含袋重共壹點柒公克）沒收銷燬之；扣案之電子磅
秤壹個、夾鏈袋壹佰參拾參個，斜口吸管貳支均沒收。又施用第
二級毒品，處有期徒刑伍月，扣案之電子磅秤壹個、夾鏈袋壹佰
參拾參個、斜口吸管貳支均沒收。應執行有期徒刑壹年，扣案之
第一級毒品海洛因貳小包（含袋重共壹點柒公克）沒收銷燬之；
扣案之電子磅秤壹個、夾鏈袋壹佰參拾參個、斜口吸管貳支均沒
收。
    事實及理由
一、程序部分: 按除簡式審判程序、簡易程序及刑事訴訟法第三
    百七十六條第一款、第二款所列之罪之案件外，第一審應行
    合議審判；次按除被告所犯為死刑、無期徒刑、最輕本刑為
    三年以上有期徒刑之罪或高等法院管轄第一審案件者外，於
    法院行準備程序進行中，被告先就被訴事實為有罪之陳述時
    ，審判長得告知被告簡式審判程序之旨，並聽取當事人、代
    理人、辯護人及輔佐人之意見後，裁定進行簡式審判程序，
    刑事訴訟法第273條之1第1項及284條之 1分別定有明文。本
    件被告甲○○被訴毒品危害防制條例第10條第1、2項之罪，
    乃除死刑、無期徒刑、最輕本刑為三年以上有期徒刑以外之
    罪，亦為刑事訴訟法第376條第2款之罪之案件，其於本院以
    獨任法官行準備程序中就被訴事實為有罪之陳述，經告知簡
    式審判程序之旨，並聽取公訴人、被告之意見後，本院認為
    適宜進行簡式審判程序，依刑事訴訟法第273條之2、第159
    條第2項之規定，不適用傳聞法則有關限制證據能力之相關
    規定；並得依同法第310條之2準用第454條之規定製作略式
    判決書（僅記載「證據名稱」），合先敘明。
二、事實部分: 引用起訴書及移送併辦書之記載（如附件），另
    將起訴書及移送併辦書犯罪事實欄第三行後段均更正如下:
    「並由台灣台南地方法院檢察署檢察官於95年6月24日...
    」。
三、證據部分:
（一）被告於警詢、偵查中，及本院審理時之自白。
（二）長榮大學96年7月18日出具之確認報告、台南縣警察局白
      河分局查獲涉嫌毒品危害防制條例毒品初步檢驗單、扣押
      書暨相片等資料。
（三）被告於96年6月30日下午2時許，同意員警採集尿液送驗，
      先以酵素免疫分析法（EIA）進行篩檢，再以氣相層析質
      譜儀（GC/MS）確認結果，呈安非他命及嗎啡陽性反應，
      此有臺南縣警察局白河分局偵辦毒品案件採尿送驗送驗編
      號名冊及長榮大學出具上開確認報告份在卷可稽。按海洛
      因係由嗎啡經化學合成而製得，經注射進入人體後，因代
      謝而分解又生成嗎啡，因此施打海洛因後，由尿液檢驗結
      果仍為嗎啡反應，核屬科學上正常合理現象，併此敘明。
四、論罪科刑:
（一）按觀察、勒戒或強制戒治執行完畢後，五年以內再犯毒品
      危害防制條例第十條之罪者，檢察官應依法追訴，同條例
      第23條第3項定有明文。查被告前於95年間，因施用第二
      級毒品安非他命案件，經送觀察勒戒後，因無繼續施用傾
      向，於95年 6月20日執行完畢，並經台灣台南地方法院檢
      察署檢察官於95年6月24日以95年度營毒偵字第172、178
      號為不起訴處分，此有臺灣高等法院被告前案紀錄表及臺
      灣臺南地方法院檢察署刑案資料查註紀錄表各一件在卷可
      憑。其於觀察勒戒執行完畢釋放後五年內再犯本件施用第
      一、二級毒品之罪，揆之上述規定，即應依法追訴、審理
      。
（二）查海洛因係屬毒品危害防制條例第2條第2項第1款所列之
      第一級毒品；而安非他命是屬同條例第2條第2項第2款所
      列之第二級毒品，均禁止非法持有及施用。故核被告所為
      ，係犯毒品危害防制條例第10條第1項之施用第一級毒品
      罪及同條例第10條第2項之施用第二級毒品罪。其持有前
      開第一級、第二級毒品之低度行為分別為施用毒品之高度
      行為所吸收，均不另論罪。被告施用第一級、第二級毒品
      間，犯意各別、施用方式不同、罪名有異，應分論併罰。
      爰審酌被告前有違反動產擔保交易法之前科紀錄，素行欠
      佳，且前因施用毒品經觀察勒戒後仍未儆醒，猶繼續施用
      毒品，第念被告施用毒品之犯行，在性質上乃屬自我戕害
      身心健康之行為，暨其犯罪手段、次數、所生危害、犯後
      坦承犯行態度尚佳等一切情狀，分別量處如主文所示之刑
      ，並定其應執行之刑。
（三）扣案（扣於同前地檢署96營偵字第956號案）第一級毒品
      海洛因2小包（含袋重共1.7公克，包裝袋係為供防潮之用
      而與內裝毒品無法分離）係毒品，應依毒品危害防制條例
      第18條第1項前段規定沒收銷燬之；扣案（扣於同前案）
      之電子磅秤1個、夾鏈袋133個、斜口吸管2支，為被告所
      有供犯本件施用第一、二級毒品罪所用或預備所用之物，
      業經被告坦認在卷，爰依刑法第38條第1項第2款規定沒收
      之。至扣案（扣於同前案）之玻璃管六支、行動電話3支
      、新台幣2500元等物，雖為被告所有，然既非專供施用毒
      品所用之物，亦非供被告犯本罪所用之物，業經被告於本
      院審理中陳明在卷，故不予沒收，併此敘明。
據上論斷，應依刑事訴訟法第273條之1第1項、第299條第1項前
段、第310條之2、第454條第2項，毒品危害防制條例第10條第1
項、第2項、第18條第1項前段，刑法第11條前段、第51條第5款
、第38條第1項第2款，判決如主文。
本案經檢察官乙○○到庭執行職務
中　　華　　民　　國　　96　　年　　10　　月　　23  　日
             　　 刑事第九庭    法　官　賴純慧
以上正本證明與原本無異
如不服本判決應於收受本判決後10日內向本院提出上訴書狀，並
應敘述具體理由。如未敘述上訴理由者，應於上訴期間屆滿後20
日內向本院補提理由書狀（均須按他造當事人之人數附繕本）「
切勿逕送上級法院」。
            　　　　　　　　　　書記官　方秀貞
中　　華　　民　　國　　96　　年　　10　　月　　23　　日
附錄本件論罪科刑法條全文：
毒品危害防制條例第10條
施用第一級毒品者，處 6 月以上 5 年以下有期徒刑。
施用第二級毒品者，處 3 年以下有期徒刑。
